【裁判字號】    98,聲,754
【裁判日期】    980717
【裁判案由】    限期行使權利
【裁判全文】
臺灣臺南地方法院民事裁定               98年度聲字第754號
聲  請  人  甲○○
相  對  人  乙○○
上列聲請人聲請通知相對人限期行使權利，本院裁定如下：
    主  文
聲請駁回。
聲請程序費用由聲請人負擔。
    理  由
一、按訴訟終結後，供擔保人得聲請法院通知受擔保利益人於一
    定期間內行使權利，並向法院為行使權利之證明，民事訴訟
    法第104條第1項第3款後段定有明文。前開規定，於其他依
    法令供訴訟上之擔保者準用之，並為同法第106條所規定。
    又民事訴訟法第104條第1項第3款所規定之訴訟終結，應從
    廣義解釋，包括撤銷假扣押或假處分裁定及程序終結在內（
    最高法院88年度台抗字第682號裁定要旨參照）。所謂訴訟
    終結，不問有無本案訴訟，在因假扣押所供擔保之情形，因
    該擔保係為擔保受擔保利益人因不當假扣押所受損害而設，
    倘執行法院已依假扣押裁定實施假扣押之執行，則在供擔保
    人撤回假扣押執行前，受擔保利益人所受損害仍可能繼續發
    生，其損害額既未確定，自無強令其行使權利之理。故在假
    扣押所供之擔保，供擔保人依上開規定，聲請裁定准予返還
    擔保金，必待該供擔保人已撤回假扣押之執行，始得謂與民
    事訴訟法第104條第1項第3款所定之「訴訟終結」相當，而
    得依該條款定期間催告或聲請法院通知受擔保利益人行使權
    利。
二、聲請意旨以：聲請人前遵本院96年度裁全字第8618號民事假
    扣押裁定，提供新臺幣（下同）40,000元為擔保，以本院96
    年度存字第5377號提存後，聲請本院以96年度執全字第4873
    號執行假扣押相對人之財產在案。茲因訴訟已終結，爰依民
    事訴訟法第104條第1項第3款後段之規定，聲請法院通知相
    對人限期行使權利等語。
三、經查：聲請人主張之上開事實，固據其提出本院96年裁全字
    第8618號假扣押裁定影本及本院96年度存字第5377號提存書
    影本各1份為證，惟聲請人雖已聲請撤銷本院96年裁全字第
    8618號假扣押裁定，經本院以98年度裁全聲字第93號裁定撤
    銷在案，惟迄未撤回上開假扣押之執行程序等情，此經本院
    依職權調閱本院96年度執全字第4873號假扣押卷宗核閱無訛
    。是以聲請人既未撤回假扣押之執行程序，受擔保利益人即
    相對人可能發生之損害即尚未確定，核與訴訟終結之要件不
    合。從而，聲請人依民事訴訟法第104條第1項第3款後段規
    定，聲請通知相對人於一定期間內行使權利並向法院為行使
    權利之證明，於法尚有未合，不應准許。
四、依民事訴訟法第95條、第78條，裁定如主文。
中    華    民    國    98    年    7     月    17    日
                  民事第二庭    法  官   張桂美
以上正本證明與原本無異。
如不服本裁定應於送達後10日內向本院提出抗告狀，並應繳納抗
告裁判費新臺幣1,000元。
中    華    民    國    98    年    7     月    17    日
                                書記官   謝安青


司法院資訊處製作；財團法人民間司法改革基金會備份。
